【裁判字號】    92,易,263
【裁判日期】    921225
【裁判案由】    竊盜等
【裁判全文】
臺灣屏東地方法院刑事判決                          九十二年度易字第二六三號
    公  訴  人  臺灣屏東地方法院檢察署檢察官
    被      告  乙○○
    被      告  丁○○
    右  一  人
    選任辯護人  葉武侯
右列被告因竊盜等案件，經檢察官提起公訴（九十一年度偵字第二五一一號），本院
判決如左：
    主  文
乙○○連續竊盜，處有期徒刑壹年。
丁○○無罪。
    事實及理由
壹、有罪的部分：
一、構成犯罪事實：
  (一)乙○○基於意圖為自己不法所有之概括犯意，自九十二年一月十五日起迄同年月
    二十三日止，連續在屏東縣高樹鄉等地，見如附表所示之被害人所有如附表所示
    之機車，竟趁四處無人注意之際，以徒手之方式下手竊取，並於同年月十八日下
    午六時許，在屏東縣長治鄉○○村○○路六十五號，以新台幣（以下同）四萬元
    之代價，將附表所示編號一、二、三、四之機車售予丁○○，嗣於翌日（十九日
    ）上午十一時三十分許，丁○○駕駛自小貨車運載前述機車，行經屏東縣萬丹鄉
    社口村忠心宮前時，為警當場查獲，並扣得上述機車（已發還被害人），旋循線
    於同年月二十四日下午六時五十分許，在前揭乙○○住處，查獲如附表所示編號
    五至十一之機車（已發還被害人）。
  (二)案經屏東縣警察局及所屬屏東分局報告台灣屏東地方法院檢察署檢察官提起公訴
    。
二、認定犯罪事實所根據的證據及理由：
  (一)被告乙○○於警察局詢問時、檢察官詢問及本院調查時均自白有竊取如附表所示
    之機車。
  (二)前項自白，與附表所示失竊機車被害人所述的情節大致相符，並有贓物認領保管
    單十紙、照片二十八幀附卷可以證明，且附表所示編號一至四之失竊機車，係被
    告丁○○向被告乙○○所購得，亦經被告乙○○自承；另附表所示編號五至十之
    失竊機車，係自被告乙○○住處當場查獲，此有屏東縣警察局屏東分局之搜索、
    扣押筆錄二紙可憑。
  (三)是依上開被害人指述內容及卷附之各項文書、證物等補強證據已足資擔保被告於
    檢察官偵查及本院調查中所為之上開任意性自白之真實性，按據刑事訴訟法第一
    百五十六條之規定，自得據被告前開任意性自白及各該補強證據，採信被告任意
    、真實之自白，被告乙○○雖事後於本院審理時翻異前詞，應係事後卸責之詞，
    不足採信，是本件事證明確，被告犯行洵堪認定。
三、論罪科刑的理由：
  (一)核其所為，係犯刑法第三百二十條第一項竊盜罪。且被告所為數行為，時間緊接
    ，所犯罪名相同，顯係出於概括之犯意為之，為連續犯，爰依刑法第五十六條之
    規定以一罪論，並加重其刑。
  (二)公訴人雖以被告乙○○有多次攜帶鏍絲起子竊取機車之事實，而認被告係犯刑法
    第三百二十一條第一項第三款之加重竊盜罪，惟漏未斟酌此部分竊盜之加重條件
    ，僅有被告乙○○之自白外，並無其他補充之事證足以證明，且未扣得該鏍絲起
    子，供本院調查是否足供兇器使用，是公訴人以該項罪名起訴，尚有未恰，惟其
    基本事實同一，本院應予審理，並變更其起訴法條。
  (三)爰審酌被告犯罪後飾詞卸責，未見悔意，態度不佳等一切情狀，量處如主文記載
    的刑罰。
四、不為無罪之諭知：
    公訴意旨另以：被告乙○○意圖為自己不法之所有，(一)於九十二年一月二十二日
    中午十二時，在屏東縣高樹鄉某加油站附近，竊取不詳姓名所有引擎號碼Ｇ─０
    一四七七九機車一部；(二)又於九十二年一月九日中午，在屏東縣高樹鄉某處，竊
    取不詳姓名所有，不詳機車一部；(三)復於同年月十一日下午五時許，在屏東縣高
    樹鄉某處，竊取不詳姓名所有，不詳機車一部，因認其犯刑法第三百二十條第一
    項之竊盜罪嫌。按被告之自白，不得作為有罪判決之唯一證據，仍應調查其他必
    要之證據，以察其是否與事實相符。刑事訴訟法第一百五十六條第二項定有明文
    。訊據被告蔡金吉於警察局及檢察官偵查中固均坦承有為右揭犯行，惟公訴人所
    指此部分犯行，除被告自白外，並無其他證據，諸如被害人之指訴，或竊得之贓
    物可資參佐，依上說明，自無法僅以被告之自白即遽為不利之認定。惟公訴意旨
    認此部分與前揭論罪科刑部分，有連續犯關係，屬裁判上一罪，爰不另為無罪之
    諭知。
貳、無罪的部分：
一、另檢察官起訴要旨：
    被告丁○○明知附表編號所示一至四之機車及被告乙○○於九十二年一月九日中
    午、同年月十一日下午五時，在屏東縣高樹鄉某處，竊取不詳姓名所有，不詳機
    車各一部係贓物，為牟私利，竟連續於九十二年一月九日、十一日及同年月十八
    日下午五時許，在屏東縣長治鄉德和村六十五號之一，以新台幣（以下同）一萬
    一千元及一萬元之價格，向被告乙○○購買，再轉售他人，因而依據刑法第三百
    四十九條第二項故買贓物罪，訴請處罰。
二、本院的判斷：
  (一)按犯罪事實應依證據認定之，無證據不得推定其犯罪事實；又不能證明被告犯罪
    者，應諭知無罪之判決，刑事訴訟法第一百五十四條、第三百零一條第一項分別
    定有明文。又認定不利於被告之事實，須依積極證據，苟積極證據不足為不利於
    被告事實之認定時，即應為有利於被告之認定，更不必有何有利之證據（最高法
    院三十年上字第八一六號判例參照）。
  (二)檢察官指被告丁○○涉嫌刑法第三百四十九條第二項之罪名，所引用的證據，包
    括卷內所附贓物認領保管單四紙、被害人甲○○、癸○○、戊○○、辛○○○在
    警察局詢問筆錄，作為證據。但被告丁○○堅詞否認有故買贓物之犯行，並辯稱
    ：我不知道前述機車是贓車等語。公訴人所提之上槌證據，並不足以證明被告犯
    前述之罪，分述如下：
    1.被告丁○○就附表所示編號一至四之機車，係以四萬元之代價向被告乙○○購
      得，此亦經被告乙○○供述屬實。而上述機車經本院函屏東縣舊貨商業同業公
      會查詢收購之市場價格，認「該機車皆已超過耐用使用之舊機車，其收購價格
      ，必須視該車之實際性能、車體，始得按照舊機車收購後，以提供廠商處理，
      大約每一部三千元。」，此有該公會九十二年六月九日九二屏縣舊貨總字第０
      三六號函一紙可參。再證人庚○○即汽機車環保回收業者於本院審理時到庭證
      述：當時被告丁○○有將前述機車載去給我看，他本來要賣給我，但因價格的
      問題，才沒談成，當時那種機車一部大約是一萬元等語（見本院卷第九十四頁
      ）。足以證明被告丁○○向乙○○購買之前述機車，並非低於市場甚多。
    2.被告丁○○向乙○○購買前述機車後，翌日即到證人庚○○經營之回收場處，
      除欲轉賣予庚○○外，並透過庚○○之網路系統向監理單位查詢，結果前述機
      車並非他人失竊之贓車等情，亦經證人庚○○證述明確，並有查詢單四紙附卷
      可資證明。被告丁○○明知要轉售前述機車予庚○○，庚○○必會透過網路查
      詢是否為他人失竊之機車，故其主觀上應不知前述機車係贓物而購入。
    3.另公訴人認被告丁○○明知乙○○於九十二年一月九日中午、同年月十一日下
      午五時，在屏東縣高樹鄉某處，竊取不詳姓名所有，不詳之機車各一部係贓物
      ，仍予買受。惟前述二部機車是否為他人所失竊，除被告乙○○之自白外，並
      無其他事證可供證明，已如前述，是既無法證明機車是否為贓物，被告丁○○
      此部分就無故買贓物之問題，亦不能作不利被告丁○○之認定。
  (三)綜上所述，公訴人所舉出之證據及指出證明之方法，並無從證明被告丁○○有故
    買贓物之犯罪，此部分自應為無罪之諭知。
、適用的法律：
    刑事訴訟法第二百九十九條第一項前段、第三百條、第三百零一條第一項，刑法
    第五十六條、第三百二十條第一項，罰金罰鍰提高標準條例第一條。
中      華      民      國      九十二      年    十二  月      二十五  日
                                          法  官
右正本證明與原本無異。
如不服本判決應於收受本判決後送達後十日內向本院提出上訴書狀，其未敘述上訴理
由者，並得於提起上訴後十日內向本院補提理由書狀（均須按他造當事人之人數附繕
本 ）「切勿逕送上級法院」
                                          書記官   劉音利
中      華      民      國      九十二  年    十二  月     二十五  日
附錄本案論罪科刑法條全文：
刑法第三百二十條第一項：
意圖為自己或第三人不法之所有，而竊取他人之動產者，為竊盜罪，處五年以下有期
徒刑、拘役或五百元以下罰金。
附表：
┌──┬────────┬────┬───┬───────┬──────┐
│編號│犯罪時間、地點  │犯罪手法│被害人│竊得之財物    │備        註│
│    │                │        │      │              │            │
├──┼────────┼────┼───┼───────┼──────┤
│ 一 │九十二年一月十五│徒手竊取│甲○○│九四三─二二八│出售予丁○○│
│    │日凌晨四時，在屏│。      │      │三號機車一部。│            │
│    │東縣高樹鄉長榮村│        │      │（引擎號碼Ｋ─│            │
│    │興中路三巷二十一│        │      │一０三八三九）│            │
│    │號              │        │      │              │            │
├──┼────────┼────┼───┼───────┼──────┤
│ 二 │九十二年一月十五│徒手竊取│癸○○│ＯＵＢ─七二九│出售予丁○○│
│    │日中午許，在屏東│。      │      │號機車一部。  │            │
│    │縣三地門鄉青山村│        │      │（引擎號碼Ｈ─│            │
│    │民族巷十三之一號│        │      │一一一六六七）│            │
│    │                │        │      │              │            │
│    │                │        │      │              │            │
├──┼────────┼────┼───┼───────┼──────┤
│ 三 │九十二年一月十七│徒手竊取│戊○○│ＰＧＣ－七三三│出售予丁○○│
│    │日凌晨五時許，在│。      │      │號機車一部。  │            │
│    │屏東縣高樹鄉長榮│        │      │（引擎號碼Ｇ─│            │
│    │村興中路二巷三十│        │      │０三五０五五）│            │
│    │三號            │        │      │              │            │
├──┼────────┼────┼───┼───────┼──────┤
│ 四 │九十二年一月十七│徒手竊取│鄭李桂│ＰＥＷ─０四九│出售予丁○○│
│    │日下午八時許，在│。      │娥    │號機車一部。  │            │
│    │屏東縣高樹鄉源泉│        │      │（引擎號碼Ｆ─│            │
│    │村原興路七號    │        │      │０二七０七二）│            │
│    │                │        │      │              │            │
├──┼────────┼────┼───┼───────┼──────┤
│ 五 │九十二年一月十八│徒手竊取│壬○○│ＰＧＤ─二八七│            │
│    │日下午三時許，在│。      │      │號機車一部。  │            │
│    │屏東縣高樹鄉慈雲│        │      │（引擎號碼Ｇ─│            │
│    │寺旁。          │        │      │０四一０八三）│            │
├──┼────────┼────┼───┼───────┼──────┤
│ 六 │九十二年一月十八│徒手竊取│廖林梅│ＰＧＤ─三三六│            │
│    │日下午八時許，在│。      │蘭    │號機車一部。  │            │
│    │屏東縣高樹鄉新豐│        │      │（引擎號碼Ｇ─│            │
│    │村明義路十號    │        │      │０三七六六三）│            │
├──┼────────┼────┼───┼───────┼──────┤
│ 七 │九十二年一月二十│徒手竊取│陳廖桂│ＯＺＴ─六三五│            │
│    │一日下午一時三十│。      │香    │號機車一部。  │            │
│    │分許，在屏東縣高│        │      │（引擎號碼四Ｅ│            │
│    │樹鄉○○村○○路│        │      │Ｈ─００二八一│            │
│    │一巷三十三號    │        │      │七）          │            │
├──┼────────┼────┼───┼───────┼──────┤
│ 八 │九十二年一月二十│徒手竊取│丙○○│八六五─四三四│            │
│    │二日凌晨一時許，│。      │      │五號機車一部。│            │
│    │在屏東縣高樹鄉舊│        │      │（引擎號碼四Ｘ│            │
│    │寮村仁里路二之三│        │      │五─二００六二│            │
│    │號前            │        │      │０）          │            │
├──┼────────┼────┼───┼───────┼──────┤
│ 九 │九十二年一月二十│徒手竊取│己○○│ＰＧＤ─０一０│            │
│    │二日上午五時許，│。      │      │號機車一部。  │            │
│    │在屏東縣高樹鄉泰│        │      │（引擎號碼Ｇ─│            │
│    │山村三民路泰山巷│        │      │０一七六０八）│            │
│    │二號之一        │        │      │              │            │
├──┼────────┼────┼───┼───────┼──────┤
│ 十 │九十二年一月二十│徒手竊取│廖梁冬│ＰＧＣ─七三三│乙○○竊取販│
│    │三日下午二時許，│。      │蓮    │號機車一部。  │賣予丁○○後│
│    │在屏東縣高樹鄉東│        │      │（引擎號碼Ｇ─│，經警查獲由│
│    │興村永豐巷二十四│        │      │０三五０五五）│被害人領回，│
│    │號前            │        │      │              │再度被竊。  │
└──┴────────┴────┴───┴───────┴──────┘


司法院資訊處製作；財團法人民間司法改革基金會備份。
